# 可弥补亏损对应的递延所得税资产和境外子公司外币交易折算汇率

提问人：sysulaiyb 时间：2019-07-26 01:45:13
请教陈版，
1.如果公司的所得税率分级的，比如利润低于 20 万欧元的部分税率19%，多于 20 万欧元的部分税率 24%，当公司亏损，在确认亏损对应的递延所得税资产时，采用的应该是哪种税率，是不是也应该分级别计算，比如亏损在 20 万欧元以内，用 19% 计算对应的递延所得税资产，超过 20 万欧元的部分，用 24%计算。
2.如果集团内部有多家境外经营的子公司，跨越多个国家，请问是否一定得要求境外子公司采用跟上市母公司一样的外币交易折算汇率？还是确保月末做外币报表折算的汇率跟母公司一致就可以？
谢谢

回答人：chenyiwei
1 、理论上应根据对未来年度盈利状况的预测，根据预测的转回年度应纳税所得额，对应税法规定的超额累进税率表，确定所对应的档次税率。
2 、确保月末做外币报表折算的汇率跟母公司一致就可以。